---
title: "Eksempel med ny case"
output: html_notebook
---

# Risiko for barn nummer 2 

-   Hvad kan forklare, at en person får barn nummer 2?

Vi er altså interesseret i forløbet mellem barn 1 og 2 (tvillinger tæller som ét barn)

1.  Hvad er det første vi skal tænkte på iht. et forløbs start?

2.  Er det andet der kunne komplicere analysen iht. data og definition af event?

# Generel fremgang

1. Definér, hvornår den enkelte person, er under risiko for at opleve hændelsen.

2. Fasthold alle observationer, hvor personen er i populationen under risiko. 

3. Overvej, hvilke kovariater, der er relevante at inddrage i undersøgelsen.

4. Overvej om de skal være tidsvarierende eller ikke-tidsvarierende.

5. Lav Kaplan-Meier (sammenlign grupper).

6. Lav Cox-model.

  - Inddrag tidsvarierende variable. 
  
  - Lav modelkontrol. 

7. Lav ventetidsmodeller.

  - Bestem, hvilken fordeling, der fitter data bedst.

## Indlæs pakker

```{r message=FALSE, warning=FALSE}
#| echo: true


library(survival)
library(tidyverse)
library(survminer)

options(scipen = 999)
```

## Dannelse af datasæt 

### Læs data 

```{r}

load("Forlob_14032023.rda")

df <- Forlob_18032022


```

### Dan relevante variable 

```{r}

df1 <- df %>% 
  mutate(age = as.numeric(ALDER)) %>%
  filter(age >= 18) %>%                                               
  mutate(person_start = case_when(lag(pnr) == pnr ~ 0, TRUE ~ 1)) %>% 
  mutate(born = as.numeric(C_ANTBOERNF)) %>% 
  mutate(kvinde = if_else(KOEN == 2, 1, 0)) %>%
  select(- C_ANTBOERNF, - KOEN, -ALDER)  

```

### Dan event-variablen og start/slut-tider 

```{r}

df2 <- df1 %>% 
  mutate(event = if_else(lag(born) < born  
          & person_start == 0 | person_start == 1 & born >= 1, 1, 0))   

df3 <- df2 %>%                                                        
  mutate(start = age - 18) %>%                                                
  mutate(slut = age - 17)

```

### Variablen period_slut dannes skal senere bruges til at fastholde observationen af afslutningen inden for den enkelte enhed (personen) til analyse af multiple hændelsesforløb.

```{r}

df4 <- df3 %>%
  mutate(new = case_when(person_start == 1 ~ 0, 
                          person_start != 1 ~ lag(event))) %>% 
  arrange(pnr, aar) %>%
  group_by(pnr) %>%
  mutate(period = cumsum(new)+1) %>%  
  select(-new)%>% 
  mutate(person_slut = case_when(lead(pnr) == pnr ~ 0, TRUE ~ 1)) %>%
  mutate(period_slut = case_when(event == 1 | person_slut == 1 ~ 1, TRUE ~ 0)) %>%
  mutate(igud = as.factor(case_when(i_udd == 1 | i_udd == 2 |
                                    i_udd == 3 | i_udd == 4 ~ "under_udd" ,
                                    TRUE ~ "ikke_igang"))) 

```

### Konstruér tidsinvariante variable 

```{r}

df5 <- df4 %>% 
  filter(person_start == 1) %>% 
  select(pnr, region) %>% 
  mutate(region18 = as.factor(case_when(region == 1 ~ "Hovedstaden", 
                                        region == 2 ~ "Sjælland",
                                        region == 3 ~ "Syddanmark",
                                        region == 4 ~ "Midtjylland",
                                        region == 5 ~ "Nordjylland"))) %>% 
  select(-region)


```

### Merge/join data 

```{r}

df6 <- left_join(df4, df5, by = "pnr")

```

### Konstruér startalder for hver periode

```{r}

df7 <- df6 %>% 
  mutate(periode_start = case_when(lag(event == 1) & person_start == 0 |  person_start == 1 ~ 1, TRUE ~ 0)) %>% 
  filter(periode_start == 1) %>% 
  mutate(periode_startaar = aar, periode_age = age) %>% 
  select(pnr, period, periode_startaar, periode_age)

```

### Her kombineres datasættene, så oplysningen omkring startåret for det enkelte forløb inden for personen tilføjes 

```{r}

df8 <- left_join(df6, df7, by = c("pnr","period"))

```

### Dannelse af tidsvariable inden for det enkelte forløb

```{r}

multi_all <- mutate(df8, 
                    pt_start = aar - periode_startaar,
                    pt_slut = aar - periode_startaar + 1) %>% 
  select(pnr, aar, event, start, slut, person_slut, 
         period_slut, periode_startaar, periode_age, 
         pt_start, pt_slut,
         everything())




```

### Lav et "kort" og "lang" datasæt 

```{r}

multi_event <- filter(multi_all, period_slut == 1)

multi_all2 <- filter(multi_all, period == 2)

multi_event2 <- filter(multi_all2, period_slut == 1)

```

# Analyse(r)

### KM 

```{r}

KM1 <- survfit(Surv(pt_slut, event) ~ region18, type = "kaplan-meier", data = multi_event2)

ggsurvplot(KM1)

survdiff(Surv(pt_slut, event) ~ region18, data = multi_event2)

```



### Cox 

```{r}

cox_v1 <- coxph(Surv(pt_start, pt_slut, event) ~ kvinde + periode_age, 
                method = "efron", 
                data = multi_all2)
summary(cox_v1)

#http://personal.psu.edu/drh20/R/html/survival/html/cox.zph.html
# transform = "identity" argumentet skal inddrages, når counting process anvendes
(test_cv1 <- cox.zph(cox_v1, transform = "identity"))

# forudsætter indstallation af survminer
ggcoxzph(test_cv1)[2] #[2] gør, at plottet for kon vises

```

```{r}
cox_v2 <- coxph(Surv(pt_start, pt_slut, event) ~ kvinde + tt(kvinde) + periode_age + tt(periode_age), 
                method = "efron", 
                data = multi_all2, 
                tt = function(x,t,...)x*t)

summary(cox_v2)
```

### ATF 

```{r}

#AFT parametrisering 
aft2 <- survreg(Surv(pt_slut, event) ~ kvinde + periode_age + region18, 
                dist = c("weibull","exponential","lognormal","loglogistic")[1], 
                data = multi_event2)
summary(aft2)

```

### Valg af model (og kovariater)

```{r}
extractAIC(model_exp)[2] 

extractAIC(model_lognorm)[2]

extractAIC(model_loglog)[2]

extractAIC(model_weibull)[2]

# eller:

test <- anova(model_exp, model_lognorm, model_loglog, model_weibull)
```

### Discret-tid model 

```{r}

d_log <- glm(event ~ kvinde + igud + as.factor(slut), 
             data = multi_event2, 
             family = binomial(link = logit))

summary(d_log)

```

























