---
title: "Forløbsanalyse -- nyt eksempel"
encoding: "UTF-8"
execute:
  echo: false
format:
  revealjs:
    include-after-body: timer.html
    embed-resources: true
    self-contained-math: true
    smaller: true
    scrollable: true
    theme: dark 
    html-math-method:
      method: mathjax
      url: "https://cdnjs.cloudflare.com/ajax/libs/mathjax/2.7.9/latest.js?config=TeX-MML-AM_CHTML"
    footer: "Jeppe F. Qvist | 1. maj 2025"
---

# Ny øvelsescase

## Risiko for barn nummer 2 

:::{.incremental}

-   Hvad kan forklare, at en person får barn nummer 2?

- Vi er altså interesseret i forløbet mellem barn 1 og 2 (tvillinger tæller som ét barn)

  1.  Hvad er det første vi skal tænkte på iht. et forløbs start?

  2.  Er det andet der kunne komplicere analysen iht. data og definition af event?

:::

## Fremgang

:::{.incremental}

1. Definér hvornår den enkelte person, er under risiko for at opleve hændelsen.

2. Fasthold alle observationer, hvor personen er i populationen under risiko. 

3. Overvej, hvilke kovariater, der er relevante at inddrage i undersøgelsen.

4. Overvej om de skal være tidsvarierende eller ikke-tidsvarierende.

5. Lav Kaplan-Meier (sammenlign grupper).

6. Lav Cox-model.
    - Inddrag tidsvarierende variable. 
    - Lav modelkontrol. 


7. Lav ventetidsmodeller.
    - Bestem hvilken fordeling, der fitter data bedst.
  
:::

## Indlæs pakker

```{r} 
#| echo: true

library(survival)
library(tidyverse)
library(survminer)

options(scipen = 999)
 
```

## Dannelse af datasæt: Læs data 

```{r}
#| echo: true
#| eval: true

load("/Volumes/Fileshares/mikrooekonometri-F25/Råfiler/Forlob_14032023.rda")

df <- Forlob_18032022

str(df)
```

## Dannelse af datasæt: Dan relevante variable 

```{r}
#| echo: true
#| eval: true

df1 <- 
  df %>% 
  mutate(age = as.numeric(ALDER)) %>%                                 # 1
  filter(age >= 18) %>%                                               # 2              
  mutate(person_start = case_when(lag(pnr) == pnr ~ 0, TRUE ~ 1)) %>% # 3
  mutate(born = as.numeric(C_ANTBOERNF)) %>%                          # 4
  mutate(kvinde = if_else(KOEN == 2, 1, 0)) %>%                       # 5 
  select(- C_ANTBOERNF, - KOEN, -ALDER)                               # 6

```

:::{.incremental}
::: {style="font-size: 60%;"}

1. Omdan `ALDER` til numerisk og opret ny variabel `age`. $\rightarrow$ Tilføjer en ny kolonne `age` som en numerisk version af kolonnen `ALDER`. 

2. Filtrér rækker med personer, der er $18$ år *eller ældre*. $\rightarrow$ Fjerner alle observationer hvor `age` er *under* 18.

3. Opret ny kolonne person_start. $\rightarrow$ Undersøger, om den forrige række---`lag(pnr)`---har samme personnummer som den aktuelle række:
    - Hvis ja---`person_start = 0` (fortsættelse af samme person).
    - Hvis nej---*eller* det er første række for en ny person): `person_start = 1`.

4. Omdan `C_ANTBOERNF` til numerisk og kald den `born`. $\rightarrow$ Tilføjer en numerisk version af antal børn som ny kolonne `born`.

5. Opret dummyvariabel `kvinde.` $\rightarrow$ Opretter en binær variabel, hvor `kvinde = 1` hvis `KOEN` er $2$, ellers $0$.

6. Opret dummyvariabel kvinde. $\rightarrow$ Rydder op i datasættet ved at fjerne de kolonner, som er blevet transformeret.

:::
:::

<span class="timer" data-time="120"></span>

## Dannelse af datasæt: Dan event-variablen og start/slut-tider 

```{r}
#| echo: true
#| eval: true

df2 <- df1 %>% 
  mutate(event = if_else(lag(born) < born  
          & person_start == 0 | person_start == 1 
          & born >= 1, 1, 0)) %>%                 # 1                       
  mutate(start = age - 18) %>%                    # 2                 
  mutate(slut = age - 17)                         # 3

```

:::{.incremental}
::: {style="font-size: 60%;"}

1. Opret en ny variabel `event`. $\rightarrow$ identificerer, om der skal markeres en "begivenhed" (fx fødsel af barn): 
    - Hvis det *ikke* er den første række for en person---`person_start == 0`---***og*** antallet af børn er steget i forhold til den foregående række---`lag(born) < born`---så `event = 1`.
    - ***Eller*** hvis det er den første række for personen---`person_start == 1`---***og*** personen allerede har ét eller flere børn---`born >= 1`---så, `event = 1`.
    - ***Ellers***, så `event = 0`.

2. Opret en ny variabel `start`. $\rightarrow$ Beregner en startværdi ved at trække 18 fra den aktuelle alder.

3. Opret en ny variabel `slut`. $\rightarrow$ Ligesom før, men nu trækkes 17 fra `age`, så slut er altid én enhed højere end start.

:::
::: 

<span class="timer" data-time="120"></span>

## Dannelse af datasæt: Dan period_slut 

Variablen period_slut dannes skal senere bruges til at fastholde observationen af afslutningen inden for den enkelte enhed (personen) til analyse af multiple hændelsesforløb.

```{r}
#| echo: true
#| eval: true

df3 <- 
  df2 %>%
  mutate(new = case_when(person_start == 1 ~ 0, 
                          person_start != 1 ~ lag(event))) %>%                     # 1
  arrange(pnr, aar) %>%                                                            # 2
  group_by(pnr) %>%                                                                # 3
  mutate(period = cumsum(new)+1) %>%                                               # 4
  select(-new)%>%                                                                  # 5
  mutate(person_slut = case_when(lead(pnr) == pnr ~ 0, TRUE ~ 1)) %>%              # 6
  mutate(period_slut = case_when(event == 1 | person_slut == 1 ~ 1, TRUE ~ 0)) %>% # 7
  mutate(igud = as.factor(case_when(i_udd == 1 | i_udd == 2 |
                                    i_udd == 3 | i_udd == 4 ~ "under_udd" ,
                                    TRUE ~ "ikke_igang")))                         # 8    

```

<span class="timer" data-time="120"></span>

## Dannelse af datasæt: Dan period_slut 

::: {style="font-size: 50%;"}

Variablen period_slut dannes skal senere bruges til at fastholde observationen af afslutningen inden for den enkelte enhed (personen) til analyse af multiple hændelsesforløb.

```{r}
#| echo: true
#| eval: true

df3 <- 
  df2 %>%
  mutate(new = case_when(person_start == 1 ~ 0, 
                          person_start != 1 ~ lag(event))) %>%                     # 1
  arrange(pnr, aar) %>%                                                            # 2
  group_by(pnr) %>%                                                                # 3
  mutate(period = cumsum(new)+1) %>%                                               # 4
  select(-new)%>%                                                                  # 5
  mutate(person_slut = case_when(lead(pnr) == pnr ~ 0, TRUE ~ 1)) %>%              # 6
  mutate(period_slut = case_when(event == 1 | person_slut == 1 ~ 1, TRUE ~ 0)) %>% # 7
  mutate(igud = as.factor(case_when(i_udd == 1 | i_udd == 2 |
                                    i_udd == 3 | i_udd == 4 ~ "under_udd" ,
                                    TRUE ~ "ikke_igang")))                         # 8    

```

:::{.incremental}

1. Opret midlertidig variabel `new`: 
    - Hvis det er første observation for personen, så `new = 0`.
    - ***Ellers***, `new = event` fra forrige observation---`lag(event)`.
    - Formålet er at markere, hvornår en ny periode (fx uden fødsel) starter.

2. Sortér data efter person og år. $\rightarrow$ Sørger for, at data er i korrekt rækkefølge inden gruppering og periodedannelse.

3. Gruppér data efter `pnr`. $\rightarrow$ For at beregninger i de næste trin sker individuelt for hver person.

4. Opret variabel `period`. $\rightarrow$ Akkumulerer `new` for at nummerere perioder (fx episoderne mellem fødsler).
    - Starter ved $1$, så første periode har altid værdien $1$.

5. Fjern den midlertidige variabel `new`. $\rightarrow$ Rydder op i datasættet og er ikke nødvendig for funktionalitet.    

6. Opret variabel `person_slut`. $\rightarrow$ Angiver sidste observation for en person:  
    - ***Hvis*** næste række tilhører samme person, så `person_slut = 0`.
    - ***Ellers*** (det er den sidste række for personen), `person_slut = 1`.

7. Opret variabel `period_slut`. $\rightarrow$ Angiver hvornår en periode slutter:
    - ***Hvis*** en fødsel observeres---`event == 1`---***eller***
    - Personen ikke længere er i datasættet---`person_slut == 1`---, så period_slut = 1.
    - ***Ellers***, `period_slut = 0`.

8. Opret faktorvariabel igud (i gang med uddannelse). $\rightarrow$ Samler fire værdier af `i_udd` til én kategori: `"under_udd"`.

:::
::: 

## Dannelse af datasæt: Konstruér tidsinvariante variable 

```{r}
#| echo: true
#| eval: true

df4 <- 
  df3 %>% 
  filter(person_start == 1) %>%                                              # 1
  select(pnr, region) %>%                                                    # 2
  mutate(region18 = as.factor(case_when(region == 1 ~ "Hovedstaden", 
                                        region == 2 ~ "Sjælland",
                                        region == 3 ~ "Syddanmark",
                                        region == 4 ~ "Midtjylland",
                                        region == 5 ~ "Nordjylland"))) %>%   # 3
  select(-region)                                                            # 4

```

:::{.incremental}
::: {style="font-size: 60%;"}

1. Filtrér så kun første observation for hver person indgår. $\rightarrow$ Vi beholder kun observationen, hvor personen "træder ind" i datasættet første gang (fx ved 18 år).

2. Vælg `pnr` og `region.`

3. Opret en kategorisk variabel `region18`. $\rightarrow$ Omdanner den numeriske region til en tekstbeskrivelse (faktor) baseret på værdierne. 

4. Fjern den gamle `region`-variabel.

:::
::: 

<span class="timer" data-time="120"></span>

## Dannelse af datasæt: Merge/join data 

```{r}
#| echo: true
#| eval: true

df5 <- left_join(df3, df4, by = "pnr") # 1

```

:::{.incremental}
::: {style="font-size: 60%;"}

1. Sammensæt datasættene `df3` og `df4` ved at lave et venstre-join---`left_join()`---på variablen `pnr`:
    - Hvis en person i `df3` ikke findes i `df4` (hvilket ikke burde ske her), så får de en `NA` i `region18`.

:::
::: 

<span class="timer" data-time="120"></span>

## Dannelse af datasæt: Konstruér startalder for hver periode

```{r}
#| echo: true
#| eval: true

df6 <- 
  df5 %>% 
  mutate(periode_start = case_when(lag(event == 1) & 
                                     person_start == 0 | 
                                     person_start == 1 ~ 1, TRUE ~ 0)) %>% # 1
  filter(periode_start == 1) %>%                                           # 2
  mutate(periode_startaar = aar, periode_age = age) %>%                    # 3
  select(pnr, period, periode_startaar, periode_age)                       # 4

```

:::{.incremental}
::: {style="font-size: 60%;"}

1. Opret en variabel `periode_start`. $\rightarrow$ Markerer starten på en ny overlevelsesperiode:
    - ***Hvis*** den forrige række---`lag(event)`---var en fødsel og vi stadig er på samme person---`person_start == 0`---***eller***
    - Hvis det er første observation for personen---`person_start == 1`---så sættes `periode_start = 1`.
    - ***Ellers***, `periode_start = 0`.

2. Behold kun rækker, hvor `periode_start == 1`. $\rightarrow$ Filtrerer, så vi kun har rækker, hvor en ny periode starter.

3. Opret to nye variable: 
    - `periode_startaar` = året (aar) for periodens start.
    - `periode_age` = personens alder (age) ved periodens start.

4. Vælg relevante variable. 

:::
::: 

<span class="timer" data-time="120"></span>

## Dannelse af datasæt: Merge/join data 

```{r}
#| echo: true
#| eval: true

df7 <- left_join(df5, df6, by = c("pnr","period")) # 1

```

:::{.incremental}
::: {style="font-size: 60%;"}

1. Merge hele datasættet `df5` (som indeholder alle observationer pr. person og periode)
med `df6` (som kun indeholder startpunkter og startinformation for hver periode).
    - Joinet sker på tværs af både personnummer (`pnr`) og periodenummer (`period`), så kun de periodestarter, der matcher korrekt, bliver koblet.


:::
::: 

<span class="timer" data-time="120"></span>

## Dannelse af datasæt: Dannelse af tidsvariable inden for det enkelte forløb

```{r}
#| echo: true
#| eval: true

df8 <- 
  df7 %>% 
  mutate(pt_start = aar - periode_startaar,
         pt_slut = aar - periode_startaar + 1) %>%    # 1
  select(pnr, aar, event, start, slut, person_slut, 
         period_slut, periode_startaar, periode_age, 
         pt_start, pt_slut,
         everything())                                # 2
```

:::{.incremental}
::: {style="font-size: 60%;"}

1. Beregn tid (tidsintervaller) siden periodens start (`pt_start`, `pt_slut`):
    - `pt_start`: Antal år siden perioden startede.
    - `pt_slut`: Én enhed senere, så perioden kan udtrykkes som fx $[2,3) = \text{år 2 til år 3}$.

2. Organisér kolonnerne. $\rightarrow$ Flytter de vigtigste variabler op først.
    - `everything()` sørger for, at resten af variablerne bevares, uden at skrive dem alle ned og at disse placeres til sidst.

:::
::: 

<span class="timer" data-time="120"></span>

## Dannelse af datasæt: Lav et "kort" og "lang" datasæt 

```{r}
#| echo: true
#| eval: true

multi_event <- filter(df8, period_slut == 1)          # 1

multi_all2 <- filter(df8, period == 2)                # 2

multi_event2 <- filter(multi_all2, period_slut == 1)  # 3

```

:::{.incremental}
::: {style="font-size: 60%;"}

1. `multi_event`: Find afslutninger på perioder.
    - Udtrækker alle rækker i `df8`, hvor perioden slutter (altså, enten fordi der sker en fødsel, eller censurering).

2. `multi_all2`: Filtrér alle observationer fra periode 2.
    - Udtrækker alle rækker, der tilhører periode 2 for alle personer.
    - "Periode 2" betyder, at det er anden "observationsblok" for personen, dvs. efter første fødsel.

3. `multi_event2`: Find afslutninger i periode 2.
    - Udtrækker kun de personer i periode 2, hvor perioden slutter (igen: fødsel eller censurering).

:::
::: 

<span class="timer" data-time="120"></span>

# Analyse 

## Kaplan-Meier 

```{r}
#| echo: true
#| eval: true

KM1 <- survfit(Surv(pt_slut, event) ~ region18, type = "kaplan-meier", data = multi_event2)
```

:::{.incremental}

1. Vi undersøger tiden til begivenhed (`event`) i anden periode (`period == 2`), opdelt efter regionen, personen boede i som 18-årig (`region18`).

2. Vi bruger Kaplan-Meier til at estimere `overlevelseskurver` (dvs. sandsynligheden for ***ikke*** at have oplevet en hændelse som ***funktion af tid***).

:::

## Kaplan-Meier: Visualisering

```{r}
#| echo: true
#| eval: true

ggsurvplot(KM1)
```

## Kaplan-Meier: log-rank-test

```{r}
#| echo: true
#| eval: true

survdiff(Surv(pt_slut, event) ~ region18, data = multi_event2)
```

:::{.incremental}
::: {style="font-size: 60%;"}

1. Vi tester forskelle mellem regionerne med en log-rank-test (`survdiff`).

2. Hvad viser tallene: 
    - `Observed` er antallet af faktiske events (fx fødsler) i perioden.
    - `Expected` er antallet af events man ville forvente, hvis der ikke var forskel mellem regioner.
    - $(O-E)^{2}/V$ er bidraget til $\chi^2$-testen fra hver region.

3. ``` Chisq = 44.3  on 4 degrees of freedom,  p = 0.000000005 ```
    - Testen sammenligner overlevelseskurverne for de 5 regioner.
    - p-værdien er lav: $p < 0.00000001$
    - Det betyder, at der er en signifikant forskel i risikoen for hændelse (`event`) mellem regionerne (i anden periode).

:::
:::

## Kaplan-Meier: tolkning

```{r}
#| echo: true
#| eval: true

survdiff(Surv(pt_slut, event) ~ region18, data = multi_event2)
```

:::{.incremental}
::: {style="font-size: 60%;"}

1. Hovedstaden har færre observerede events (762) end forventet (883) $\rightarrow$ lavere risiko for begivenheden $\rightarrow$ mere langsomme overgange (fx længere til næste fødsel).

2. Nordjylland, Midtjylland og Syddanmark har flere observerede events end forventet $\rightarrow$ højere risiko for eventen $\rightarrow$ hurtigere overgange.

> Kaplan-Meier analysen viser signifikante forskelle i tiden til næste fødsel i anden periode på tværs af regioner (log-rank test: $\chi^{2}(4) = 44.3, p < 0.001$). Særligt personer fra Hovedstaden har længere tid mellem fødslerne, mens personer fra Jylland har kortere intervaller.

:::
:::

## Cox-model

```{r}
#| echo: true
#| eval: true

cox_v1 <- coxph(Surv(pt_start, pt_slut, event) ~ kvinde + periode_age, 
                method = "efron", 
                data = multi_all2)

```

## Cox-model: tolkning

::: {style="font-size: 60%;"}

```{r}
#| echo: true
#| eval: true

summary(cox_v1)
```

:::{.incremental}

1. Vi undersøger tiden til hændelse (fx fødsel) i anden periode, forklaret ved:
    - `kvinde` (1 = kvinde, 0 = mand).
    - `periode_age` (alder ved start af perioden).

2. Hvad viser data: 
    - Antal observationer: 16.145
    - Antal events: 3.307
    - ```kvinde:	    coef = 0.97	p = 0.46,	Ikke signifikant → ingen kønseffekt.```
    - ```periode_age: coef	= 1.016	p = 0.0004,	Signifikant → ældre ved start giver en lidt højere risiko.```
    
3. Tolkning: 
    - Kvinder har ca. samme risiko som mænd for at opleve en hændelse i periode 2 (ingen forskel).
    - Jo ældre man er ved start af perioden, desto højere er risikoen (ca. +1.6% per år).

:::
:::

## Cox-model: test af forudsætninger

::: {style="font-size: 60%;"}

```{r}
#| echo: true
#| eval: true

#http://personal.psu.edu/drh20/R/html/survival/html/cox.zph.html
# transform = "identity" argumentet skal inddrages, når counting process anvendes
(test_cv1 <- cox.zph(cox_v1, transform = "identity"))

```

:::{.incremental}

1. Tolkning: 
    - ```kvinde:	p = 0.283 ---	Accepteret, ingen tegn på brud.```
    - ```periode_age:	p = 0.030	--- Mulig afvigelse fra proportionalitet.```
    - ```GLOBAL:	p = 0.077	--- Samlet set er modellen *næsten* accepteret på 0.05 sig. niveau, men ikke helt.```

2. For `periode_age` kunne det tyde på, at effekten af alder kan ændre sig over tid i periode 2. Vi kunne evt.:
    - Tilføje et interaktionsterm med tid.
    - Stratificere på `periode_age` eller bruge tidsafhængige effekter

:::

> "Cox-regressionen viser, at alder ved periodens start er signifikant forbundet med en øget risiko for hændelse i periode 2 (HR = 1.016, p < 0.001), mens køn ikke har en signifikant effekt. Der er (svage) indikationer på, at proportional hazards-antagelsen ikke er opfyldt for alder."

:::

## Cox-model: udvidelse

```{r}
#| echo: true
#| eval: true

cox_v2 <- coxph(Surv(pt_start, pt_slut, event) ~ 
                  kvinde + tt(kvinde) + periode_age + tt(periode_age), 
                method = "efron", 
                data = multi_all2, 
                tt = function(x,t,...)x*t)

```


## Cox-model: tolkning

::: {style="font-size: 60%;"}

```{r}
#| echo: true
#| eval: true

summary(cox_v2)
```

:::{.incremental}

1. Vi tester, om effekten af `kvinde` og `periode_age` ændrer sig over tid (altså, om proportional hazards-antagelsen er brudt).
    - ``` kvinde:	0.936	0.34	Ikke signifikant, ingen kønseffekt```
    - ``` tt(kvinde)	1.012	0.51	Ikke signifikant, effekt af køn ændrer sig ikke over tid```
    - ``` periode_age	1.034	0.0007	Signifikant, højere alder ved start er forbundet med højere risiko```
    - ``` tt(periode_age)	0.995	0.046	Signifikant, alderens effekt aftager over tid ```

2. Tolkning: 
    - `periode_age` har en signifikant tidsafhængig effekt:
        - $HR < 1$ for `tt(periode_age)` betyder, at jo længere tid der går, desto svagere bliver effekten af alder.
        - Alder betyder mere i starten af perioden og mindre senere.

:::

> "Cox-analysen med tidsafhængige effekter viser, at alder ved periodestart er signifikant forbundet med en øget risiko for hændelse (HR = 1.03, p < 0.001), men effekten aftager over tid (HR for interaktion = 0.995, p = 0.046). Der ses ingen signifikant effekt af køn, og effekten af køn ændrer sig ikke over tid."

:::



## Cox-model: fuld model 


::: {style="font-size: 50%;"}

```{r}
#| echo: true
#| eval: true

cox_v3 <- coxph(Surv(pt_start, pt_slut, event) ~ 
                  region18 + kvinde + tt(kvinde) + periode_age + tt(periode_age), 
                method = "efron", 
                data = multi_all2, 
                tt = function(x,t,...)x*t)

summary(cox_v3)
```

> "Risikoen for hændelse i anden periode varierer signifikant mellem regioner. Unge fra Hovedstaden og Sjælland har lavere risiko sammenlignet med unge fra Nordjylland (HR = 0.75 og 0.83, begge signifikante). Der er ingen signifikant forskel mellem de øvrige regioner. Alder ved periodestart er positivt associeret med hændelse (HR = 1.036, p < 0.001), men effekten aftager svagt over tid (HR for interaktion = 0.994, p = 0.044). Køn har ingen signifikant effekt, og effekten ændrer sig ikke over tid."

:::

## AFT model 

```{r}
#| echo: true
#| eval: true

aft1 <- survreg(Surv(pt_slut, event) ~ kvinde + periode_age + region18, 
                dist = c("weibull"), 
                data = multi_event2)

aft2 <- survreg(Surv(pt_slut, event) ~ kvinde + periode_age + region18, 
                dist = c("exponential"), 
                data = multi_event2)

aft3 <- survreg(Surv(pt_slut, event) ~ kvinde + periode_age + region18, 
                dist = c("lognormal"), 
                data = multi_event2)

aft4 <- survreg(Surv(pt_slut, event) ~ kvinde + periode_age + region18, 
                dist = c("loglogistic"), 
                data = multi_event2)
```

## AFT: udvælg bedste model

```{r}
#| echo: true
#| eval: true

extractAIC(aft1)[2] 

extractAIC(aft2)[2]

extractAIC(aft3)[2]

extractAIC(aft4)[2]
```

> "Sammenligning af fire AFT-modeller med forskellige fordelinger viser, at en loglogistisk (aft4) fordeling giver det bedste model-fit (AIC = 15000.4). Dette tyder på, at risikoen for hændelse ikke følger en konstant eller monotont stigende/faldende hazardrate, men snarere varierer over tid."

## AFT: tolkning

::: {style="font-size: 60%;"}

```{r}
#| echo: true
#| eval: true

summary(aft4)
```


> Risikoen for hændelse varierer signifikant mellem regioner. Personer fra Hovedstaden og Sjælland har en længere tid til hændelsen sammenlignet med personer fra Nordjylland (HR = 1.22 og 1.10, begge signifikante). Der er ingen signifikant forskel mellem Syddanmark og Midtjylland. Alder ved periode-start er negativt associeret med hændelse (tiden til hændelsen bliver kortere) (HR = 0.98, p < 0.001), men effekten aftager over tid (HR for interaktion = 0.99, p = 0.044). Køn har ingen signifikant effekt, og effekten ændrer sig ikke over tid.

:::

## Discret-tid model 

```{r}
#| echo: true
#| eval: true

d_log <- glm(event ~ region18 + kvinde + periode_age + as.factor(slut), 
             data = multi_event2, 
             family = binomial(link = logit))
```

## Discret-tid model: tolkning 

::: {style="font-size: 60%;"}

```{r}
#| echo: true
#| eval: true

summary(d_log)
```

> "Risikoen for hændelse varierer signifikant mellem regioner. Unge fra Sjælland har en højere risiko for hændelse sammenlignet med unge fra Hovedstaden (OR = 0.67, p = 0.0127), mens der ikke er signifikant forskel mellem de øvrige regioner. Alder ved periode-start er positivt associeret med hændelse (OR = 1.03, p = 0.042), hvilket betyder, at en stigning i alderen øger sandsynligheden for hændelsen. Køn har ingen signifikant effekt på risikoen for hændelse."

::: 
