---
title: "R Notebook"
output: html_notebook
---

# Risiko for barn nummer 2

-   Hvad kan forklare, at en person får barn nummer 2?

Vi er altså interesseret i forløbet mellem barn 1 og 2 (tvillinger tæller som ét barn)

1.  Hvad er det første vi skal tænkte på iht. et forløbs start?

2.  Er det andet der kunne komplicere analysen iht. data og definition af event?

Generel fremgang

1.  Definér, hvornår den enkelte person, er under risiko for at opleve hændelsen.

2.  Fasthold alle observationer, hvor personen er i populationen under risiko.

3.  Overvej, hvilke kovariater, der er relevante at inddrage i undersøgelsen.

4.  Overvej om de skal være tidsvarierende eller ikke-tidsvarierende.

5.  Lav Kaplan-Meier (sammenlign grupper).

6.  Lav Cox-model.

-   Inddrag tidsvarierende variable.

-   Lav modelkontrol.

7.  Lav ventetidsmodeller.

-   Bestem, hvilken fordeling, der fitter data bedst.

8.  Diskret-tid modeller

## Indlæs pakker 

```{r}

library(tidyverse)
library(survival)
library(survminer)

options(scipen = 999)

```

```{r}

load("/Volumes/Fileshares/Oecon-Forloeb24/Råfiler/Forlob_14032023.rda")

```

# Data management 

## Dan/konstruer relevante variable 

```{r}

df1 <- 
  Forlob_18032022 %>% 
  mutate(age = as.numeric(ALDER)) %>% 
  filter(age >= 18) %>% 
  mutate(person_start = case_when(lag(pnr) == pnr ~ 0, TRUE ~ 1)) %>% 
  select(pnr, person_start, everything()) %>% 
  mutate(born = as.numeric(C_ANTBOERNF)) %>% 
  mutate(kvinde = if_else(KOEN == 2, 1, 0)) %>% 
  select(-c(KOEN, C_ANTBOERNF, ALDER))

rm(Forlob_18032022)

```

### Dan event-variabel 

```{r}

df2 <- 
  df1 %>% 
  mutate(event = if_else(lag(born) < born & person_start == 0 | person_start == 1 & born >= 1, 1, 0)) %>% 
  select(pnr, person_start, born, event, everything())


```

### Tidsvariable 

```{r}

df3 <- 
  df2 %>% 
  mutate(start = age-18) %>% 
  mutate(slut = age-17) %>% 
  select(pnr, person_start, born, event, age, start, slut, everything())

```

### Hjælpevariable 

```{r}

df4 <- 
  df3 %>% 
  mutate(new = case_when(person_start == 1 ~ 0, 
                         person_start != 1 ~ lag(event))) %>% 
  arrange(pnr, aar) %>% 
  group_by(pnr) %>% 
  mutate(periode = cumsum(new)+1) %>% 
  select(pnr, person_start, born, event, new, periode, age, start, slut, everything()) %>% 
  mutate(person_slut = case_when(lead(pnr) == pnr ~ 0, TRUE ~ 1)) %>% 
  mutate(periode_slut = case_when(event == 1 | person_slut == 1 ~ 1, TRUE ~ 0))

```

## Tidsinvariante variable 

```{r}

df5 <- 
  df4 %>% 
  filter(person_start == 1) %>% 
  select(pnr, region) %>% 
  mutate(region18 = as.factor(case_when(
    region == 1 ~ "Hovedstaden",
    region == 2 ~ "Sjælland",
    region == 3 ~ "Syddanmark",
    region == 4 ~ "Midtjylland",
    region == 5 ~ "Nordjylland"
  ))) %>% 
  select(-region)

```

### Join/merge 

```{r}

df6 <- 
  df4 %>% 
  left_join(df5, by = "pnr")

```

### Dan/konstruer startalder i hver periode 

```{r}

df7 <- 
  df6 %>% 
  mutate(periode_start = case_when(lag(event == 1) & person_start == 0 | person_start == 1 ~ 1, TRUE ~ 0)) %>% 
  select(pnr, person_start, born, event, new, periode, periode_start, periode_slut, age, start, slut, everything()) %>% 
  filter(periode_start == 1) %>% 
  mutate(periode_startaar = aar, 
         periode_alder = age) %>% 
  select(pnr, periode, periode_startaar, periode_alder)

```

### Merge/join 

```{r}

df8 <- left_join(df6, df7, by = c("pnr", "periode")) %>% 
  select(pnr, person_start, born, event, new, periode,
         periode_slut, 
         periode_startaar, periode_alder, age, 
         start, slut, everything())

```

### Endelige datasæt 

```{r}

multi_all <- 
  df8 %>% 
  mutate(pt_start = aar - periode_startaar,
         pt_slut = aar - periode_startaar + 1) %>% 
  select(pnr, person_start, born, event, new, periode,
         periode_slut, 
         periode_startaar, pt_start, pt_slut, 
         periode_alder, age, 
         start, slut, everything())

### Kort og lang data 

multi_event <- multi_all %>% filter(periode_slut == 1)

multi_all2 <- 
  multi_all %>% 
  filter(periode == 2) %>% 
  mutate(region18 = factor(region18, levels = c("Hovedstaden", 
                                                "Midtjylland", 
                                                "Sjælland",
                                                "Nordjylland", 
                                                "Syddanmark")))

multi_event2 <- multi_all2 %>% filter(periode_slut == 1)
  
```

# Analyse 

### KM: Kaplan-Meier 

```{r}

km1 <- survfit(Surv(pt_slut, event) ~ region18,
               type = "kaplan-meier",
               data = multi_event2)

summary(km1)
```

```{r}

ggsurvplot(km1)

```

```{r}

survdiff(Surv(pt_slut, event) ~ region18, data = multi_event2)

```

### Cox 

```{r}

cox_model <- coxph(Surv(pt_start, pt_slut, event) ~ 
                     kvinde + periode_alder + region18,
                   method = "efron",
                   data = multi_all2) 

summary(cox_model)
```

### Cox kontrol 

```{r}


cox.zph(cox_model, transform = "identity")

```

```{r}
cox_model2 <- coxph(Surv(pt_start, pt_slut, event) ~ 
                     kvinde + periode_alder + tt(periode_alder) + 
                      region18,
                   method = "efron",
                   tt = function(x, t, ...)x*t,
                   data = multi_all2) 

summary(cox_model2)
```

```{r}
cox.zph(cox_model2, transform = "identity")
```

## AFT 

```{r}

aft_model_weibull <- survreg(Surv(pt_slut, event) ~ 
                       kvinde + periode_alder + region18,
                     dist = c("weibull", "exponential", "lognormal", "loglogistic")[1],
                     data = multi_event2)

aft_model_exp <- survreg(Surv(pt_slut, event) ~ 
                       kvinde + periode_alder + region18,
                     dist = c("weibull", "exponential", "lognormal", "loglogistic")[2],
                     data = multi_event2)

aft_model_lognormal <- survreg(Surv(pt_slut, event) ~ 
                       kvinde + periode_alder + region18,
                     dist = c("weibull", "exponential", "lognormal", "loglogistic")[3],
                     data = multi_event2)

aft_model_loglog <- survreg(Surv(pt_slut, event) ~ 
                       kvinde + periode_alder + region18,
                     dist = c("weibull", "exponential", "lognormal", "loglogistic")[4],
                     data = multi_event2)

```

```{r}

extractAIC(aft_model_exp)[2]
extractAIC(aft_model_weibull)[2]
extractAIC(aft_model_lognormal)[2]
extractAIC(aft_model_loglog)[2]

```

```{r}

anova(aft_model_exp, aft_model_weibull, aft_model_lognormal, aft_model_loglog)

```

## Diskret-tid model

```{r}

diskret <- glm(event ~ kvinde + periode_alder + region18 + as.factor(pt_slut),
               data = multi_event2,
               family = binomial(link = "logit"))

summary(diskret)

```

```{r}
diskret <- glm(event ~ kvinde + periode_alder + region18 + pt_slut*pt_slut,
               data = multi_event2,
               family = binomial(link = "logit"))

summary(diskret)
```
